# 遇到跨年报销的费用处理问题

提问人：kuaijiborden 时间：2023-02-14 03:16:29
工作中有一笔 2022 年 12 月 1 日开具的物业服务费发票，金额 9 千元的样子，该服务费发票备注里支出发票金额是2022 年 10 月到 12 月期间的服务费，但取得发票的企业在 2023 年 1 月入管理费用，请问这种跨年的发票，在 2022 年度的审计报告中是否要调整当期的费用，还是作为明显微小错报忽略不计。

回答人：chenyiwei
发现错报（包括此处的截止错报）均应首先建议更正。只有在被审计单位不同意更正时，才基于重要性原则考虑能否接受对其不调整的处理。